# 合作开发软件的财务处理

提问人：ly680418 时间：2010-09-08 17:05:22
陈版你好： 公司与客户合作开发一软件，公司负责研发，对方支付研发费，研究成果双方共享。 问题 1 、公司收到客户支付的研发费如何会计处理？ 2 、取得无形资产的产权是共有的能否作为无形资产核算，入账价值如何确定？
速回，非常感谢！！！

回答人：chenyiwei
应当根据合作协议的条款详细分析。这种情况有可能只是提供一个单纯的劳务，也可能是开发完毕软件以后出售给对方，适用的会计原则不同，需要综合分析。 需要获取以下方面的进一步信息： 1 、该合作开发项目由谁主导？决策机制如何（例如对技术方案的重大改变、需求和功能的重大调整等由谁决定）？ 2 、双方对于开发过程中可能发生的技术风险（开发失败）和财务风险（开发支出超出原先的预算）约定如何承担？ 3 、对方需支付的对价款是固定金额，还是根据实际开发成本而相应变动？ 4 、对开发形成的知识产权的权属、授权使用、转让等问题如何约定？

回答人：chenyiwei
回复 板凳 ly680418 的帖子看来条款还是比较复杂，而且可能存在一定的矛盾之处。例如，如果约定知识产权由双方共有，并且各自都享有（在不同区域内）运营或者授权他人运营该网络游戏的权利，并且虽然各自负责的运营区域不同，但收益状况因为分成条款的存在而互相影响。在此情况下，为何项目完全由客户主导，公司从客户所得到的报酬也是固定金额？总体来说，该项目作为双方的共同控制经营，或者其中一方具有控制权（只是不设立独立法人）的合作项目，均有可能。除了我前面所说的因素以外，还可能需要考虑双方在该项目中的投入和获益比例的因素。